【裁判字號】    99,台上,3455
【裁判日期】    990603
【裁判案由】    偽造文書
【裁判全文】
最高法院刑事判決            九十九年度台上字第三四五五號
上  訴  人  甲○○
上列上訴人因偽造文書案件，不服台灣高等法院中華民國九十七
年四月三十日第二審判決（九十七年度上訴字第六二三號，起訴
案號：台灣板橋地方法院檢察署九十五年度偵字第一四九二八號
），提起上訴，本院判決如下：
    主  文
上訴駁回。
    理  由
按刑事訴訟法第三百七十七條規定，上訴於第三審法院，非以判
決違背法令為理由，不得為之。是提起第三審上訴，應以原判決
違背法令為理由，係屬法定要件。如果上訴理由書狀並未依據卷
內訴訟資料，具體指摘原判決不適用何種法則或如何適用不當，
或所指摘原判決違法情事，顯與法律規定得為第三審上訴理由之
違法情形，不相適合時，均應認其上訴為違背法律上之程式，予
以駁回。本件上訴人甲○○上訴意旨略稱：(一)、檢察官於偵查中
未曾依法通知上訴人之委任律師到庭瞭解案情；上訴人及其委任
之律師亦未曾收受本案起訴書。上訴人支付之律師費因此化為烏
有；上訴人之母親更從此憂心成疾，撒手人寰。上訴人未受公平
、公正、公理之對待。(二)、上訴人於民國八十九年四月至同年十
月間，因詐欺案，已經法院判處有期徒刑十月確定（按即台灣士
林地方法院九十二年度易字第七０二號判決，下稱前案）。上訴
人本案被訴詐欺取財部分，與前案有修正前刑法連續犯之裁判上
一罪關係；本案被訴偽造文書部分與前案亦有修正前刑法牽連犯
之裁判上一罪關係。亦即本案被訴部分，均為前案判決效力所及
，應諭知免訴之判決等語。
經查，第一審法院係認上訴人本案被訴犯刑法第三百三十九條第
一項之詐欺取財罪部分，與已經判決有罪確定之前案有連續犯之
裁判上一罪關係，進而認公訴意旨關於此部分之起訴，為前案確
定判決效力所及，應為免訴之諭知；並說明檢察官起訴上訴人（
被告）盜蓋告訴人印章於股票上讓與人欄部分，尚無證據足以證
明上訴人有該等犯行，惟因公訴人認此部分犯行與應諭知免訴之
本案詐欺取財部分有裁判上一罪關係，爰不另為無罪諭知等語。
原判決則以第一審既認上訴人無盜用印章罪嫌，即難認與應為免
訴之詐欺取財罪部分，有何裁判上一罪之關係，進而以第一審未
於主文為分別諭知，難認適法，而撤銷第一審判決，並發回第一
審法院。上訴意旨就原判決之前述論斷中有關得上訴本院之行使
偽造私文書部分，並未具體指摘有何不適用何種法則或如何適用
不當，或所指摘原判決違法情事，顯與法律規定得為第三審上訴
理由之違法情形，不相適合，此部分之上訴違背法律上之程式，
應予駁回。上開得上訴本院部分之上訴既不合法，應從程序上駁
回，其餘不得上訴第三審之刑法第三百三十九條第一項詐欺取財
及同法第三百三十五條第一項侵占部分，自無從為實體上之審判
，應一併駁回。
據上論結，應依刑事訴訟法第三百九十五條前段，判決如主文。
中    華    民    國  九十九  年    六    月    三    日
                      最高法院刑事第五庭
                          審判長法官  陳  正  庸
                                法官  林  秀  夫
                                法官  宋      祺
                                法官  陳  祐  治
                                法官  林  瑞  斌
本件正本證明與原本無異
                                      書  記  官
中    華    民    國  九十九  年    六    月    九    日
                                                      v

司法院資訊處製作；財團法人民間司法改革基金會備份。
